Inventaris van de dossierserie Tractaten van de Afdeling Wetgeving van het Ministerie van Justitie, 1930-2008
Nationaal Archief, Den Haag
- Bilaterale verdragen, A.
  - Hongarije, A.22
    - Het mede voorbereiden van de overeenkomst met Hongarije ter regeling van hangende financiële aangelegenheden van 2 juli 1965 (dossiernummer 190), 1960-1965; 49; 1 omslag
      Bevat Duitse en Franse teksten
    - Het mede voorbereiden van het Verdrag van Boedapest inzake de overeenkomst voor het vervoer van goederen over de binnenwateren, 1999-2006; 233-235; 2 pakken en 1 omslag
      - Deel 1 1999-2000, 233
        Nota bene: Bevat Franse en Russische teksten
      - Deel 2 2001-2002, 235; 1 omslag
      - Deel 3 2001-2006, 234
  - Indonesië, A.23
    - Het wijzigen van de overeenkomst met Indonesië inzake nog bestaande financiële vraagstukken van 7 september 1966 (dossiernummer 205), 1969; 50; 1 omslag
  - Iran, A.24
    - Het mede voorbereiden van het Burgerlijk Rechtsvorderingverdrag met Iran (dossiernummer 173), 1959; 51; 1 omslag
  - Israël, A.25
    - Het mede voorbereiden van het verdrag met Israël tot regeling van de wederzijdse uitlevering van misdadigers van 18 december 1956 (dossiernummer 127), 1951-1956; 52; 1 omslag
      Bevat Engelse en Franse teksten
  - Italië, A.26
    - Het mede voorbereiden van het verdrag met Italië over de erkenning en tenuitvoerlegging van rechterlijke beslissingen in burgerlijke en handelszaken (dossiernummer 106), 1933-1939; 53; 1 pak
    - Het mede voorbereiden van het verdrag met Italië betreffende de erkenning en de tenuitvoerlegging van rechterlijke beslissingen in burgerlijke en handelszaken (dossiernummer 150), 1950-1971; 54-55; 2 pakken
      - 1950-1957, 54
      - 1958-1971, 55
    - Het opzeggen van het verdrag met Italië betreffende vriendschap, handel en scheepvaart van 24 november 1863 (dossiernummer 160), 1967; 56; 1 omslag
    - Het mede voorbereiden van het verdrag met Italië betreffende de definitieve regeling van vorderingen tot schadeloosstelling wegens oorlogsschade van 28 juni 1972 en de wijziging op dit verdrag (dossiernummer 238), 1970-1979; 57; 1 omslag
    - Het mede voorbereiden van de wijziging van het Bevoegdheids- en Executieverdrag 1968 en het Verdrag van Lugano 1988, 1996-1997; 265; 1 omslag
      Nota bene: T1080.1/17350
    - Het mede voorbereiden van het Verdrag van Rome inzake de internationale uitwisseling van gegevens betreffende de Burgerlijke stand, 1997; 349; 1 omslag
  - Joegoslavië, A.27
    - Het mede voorbereiden van de Consulaire Verdragen tussen Nederland en Joegoslavië, 1970-1977; 301; 1 omslag
    - Het mede voorbereiden van het Bilateraal Verdrag Rechtsvordering, rechtsvordering en informatie over recht, 1982-1984; 400; 1 omslag
  - Kaapverdische Eilanden, A.28
    - Het mede voorbereiden van het verdrag inzake sociale zekerheid met Kaap Verdië, 1978; 418; 1 omslag
  - Letland, A.29
    - Het mede voorbereiden van de wijziging van het verdrag met Letland tot regeling van de wederzijdse uitlevering van misdadigers van 27 januari 1930 (dossiernummer 95), 1930-1931; 58; 1 omslag
  - Litouwen, A.30
    - Het mede voorbereiden van het verdrag met Litouwen tot regeling van de wederzijdse uitlevering van misdadigers van 1 december 1933 en de wijziging op dit verdrag (dossiernummer 100), 1931-1934; 59; 1 omslag
  - Luxemburg, A.31
    - Het mede voorbereiden van het vestigings- en handelsverdrag met Luxemburg van 11 juni 1937 (dossiernummer 109), 1933-1937; 60; 1 omslag
  - Malta, A.32
    - Het mede voorbereiden van de vervangende overeenkomst tot toepassing van het Nederlands-Brits uitleveringsverdrag van misdadigers in de relatie met Malta, 1981-1983; 288; 1 omslag
  - Mexico, A.33
    - Het mede voorbereiden van de toetreding van Mexico tot het verdrag inzake de verkrijging van het bewijs in het buitenland in burgerlijke- en in handelszaken, 1958-1990; 410; 1 omslag
    - Het mede voorbereiden van het verdrag tussen het Koninkrijk der Nederlanden en Mexico inzake de overdracht en overname van de tenuitvoerlegging van strafvonnissen, 1989-1996; 261; 1 omslag
  - Nigeria, A.34
    - Het voeren van onderhandelingen over het verzoek van Nigeria inzake strafrechtelijke rechtshulpverdragen, 1988-1994; 262; 1 pak
  - Noorwegen, A.35
    - Het mede voorbereiden van de wijzigingen het verdrag met Noorwegen tot regeling van de wederzijdse uitlevering van misdadigers (dossiernummer 32), 1931-1933; 61; 1 omslag
  - Oostenrijk, A.36
    - Het mede voorbereiden van de wijziging van het verdrag met Oostenrijk en Hongarije tot regeling van de wederzijdse uitlevering van misdadigers van 28 augustus 1852 (dossiernummer 16), 1921-1951; 62; 1 omslag
    - Het mede voorbereiden van het handels- en scheepvaartverdrag met Oostenrijk (dossiernummer 111), 1929-1930; 63; 1 omslag
  - Paraguay, A.38
    - Het mede voorbereiden van de wijziging van het verdrag met Paraguay betreffende het handels-, scheepvaart- en betalingsverkeer van 13 april 1957 (dossiernummer 185), 1957-1960; 64; 1 omslag
  - Perzië (Iran), A.38
    - Het mede voorbereiden van het vestigingsverdrag met Perzië (dossiernummer 112), 1930; 65; 1 omslag
      Bevat Franse tekst
  - Polen, A.39
    - Het mede voorbereiden van het verdrag met Polen tot regeling van de wederzijdse uitlevering van misdadigers (dossiernummer 98), 1930-1939; 66; 1 omslag
    - Het mede voorbereiden van de wijziging van de handelsscheepvaartovereenkomst met Polen van 30 mei 1924 (dossiernummer 222), 1967-1972; 67; 1 omslag
  - Portugal, A.40
    - Het mede voorbereiden van de overeenkomst van Oporto inzake de Europese Economische Ruimte, 1992; 248-250; 3 pakken
      - Deel 1 1992, 248
      - Deel 2 1992, 249
      - Deel 3 1992, 250
  - Roemenië, A.41
    - Het mede voorbereiden van het vestigings-, handels- en scheepvaartverdrag met Roemenië (dossiernummer 113), 1930; 68; 1 omslag
    - Het mede voorbereiden van de overname-overeenkomst en visum afschaffingsovereenkomst met Roemenië, 1994-1995; 381; 1 omslag
  - Rusland, A.42
    - Het mede voorbereiden van het ontwerp Verdrag inzake de culturele samenwerking tussen het Koninkrijk der Nederlanden en de Russische Federatie, 1993; 354; 1 omslag
  - Siam (Thailand), A.43
    - Het mede voorbereiden van het verdrag met Siam tot regeling van de wederzijdse uitlevering van misdadigers (dossiernummer 99), 1930-1939; 69; 1 omslag
  - Solomoneilanden, A.44
    - Het mede voorbereiden van de toepasselijkheid van het Nederlands-Brits uitleveringsverdrag in de relatie met de Solomoneilanden, 1982; 293; 1 omslag
  - Sovjet-Unie, A.45
    - Het mede voorbereiden van het verdrag met de Unie van Socialistische Sowjet-Republieken (U.S.S.R.) inzake de handelsscheepvaart van 28 mei 1969 en de wijziging op dit verdrag (dossiernummer 219), 1967-1971; 70-71; 2 pakken
      Bevat Engelse, Franse en Russische teksten
      - 1967, 70
      - 1967-1971, 71
  - Spanje, A.46
    - Het mede voorbereiden van de wijziging van het verdrag met Spanje tot regeling van de wederzijdse uitlevering van misdadigers van 5 november 1860 (dossiernummer 31), 1950-1951; 72; 1 omslag
    - Het mede voorbereiden van het vestigingsverdrag met Spanje (dossiernummer 248), 1975; 73; 1 omslag
      Bevat Duitse en Spaanse teksten
  - Suriname, A.47
    - Het mede voorbereiden van de overeenkomst tussen het Koninkrijk der Nederlanden en de Republiek Suriname betreffende de uitlevering en rechtshulp in strafzaken, 1993-1997; 336; 1 pak
  - Tsjecho-Slowakije, A.48
    - Het mede voorbereiden en wijzigen van het verdrag met Tsjecho-Slowakije tot regeling van de wederzijdse uitlevering en rechterlijke bijstand in strafzaken van 4 december 1931 (dossiernummer 89), 1930-1937; 74; 1 omslag
    - Het mede voorbereiden van de overeenkomst met Tsjecho-Slowakije betreffende de regeling van financiële aangelegenheden van 11 juni 1964 (dossiernummer 189), 75; 1 omslag
  - Tunesië, A.49
    - Het mede voorbereiden van de overeenkomst met Tunesië inzake het waarborgfonds Motorverkeer, 1984-1989; 292; 1 omslag
  - Turkije, A.50
    - Het mede voorbereiden van het vestigingsverdrag met Turkije (dossiernummer 114), 1933-1939; 76; 1 omslag
    - Het mede voorbereiden van het verdrag met Turkije tot regeling van de wederzijdse uitlevering van misdadigers (dossiernummer 92), 1939-1950; 77; 1 omslag
  - Uruguay, A.51
    - Het mede voorbereiden van het verdrag met Uruguay tot regeling van de wederzijdse uitlevering van misdadigers (dossiernummer 86), 1939; 78; 1 omslag
  - Venezuela, A.52
    - Het mede voorbereiden van de overeenkomst tussen het Koninkrijk der Nederlanden en Venezuela inzake de bestrijding van verdovende middelen, 1985-2002; 281; 1 omslag
    - Het mede voorbereiden van het verdrag tussen het Koninkrijk der Nederlanden en de Republiek Venezuela inzake de overbrenging van gevonniste personen, 1992-1997; 383, 430; 2 pakken
      - Deel 1 1992-1996, 383
      - Deel 2 1996-1997, 430
  - Verenigde Staten, A.53
    - Het mede voorbereiden van de wijziging van het verdrag met de Verenigde Staten van Amerika tot regeling van de wederzijdse uitlevering van misdadigers van 22 mei 1880 (dossiernummer 1), 1925-1953; 79; 1 omslag
    - Het mede voorbereiden van de overeenkomst met de Verenigde Staten van Amerika inzake wettelijke aansprakelijkheid voor schade veroorzaakt door het atoomschip Savannah van 6 februari 1963 (dossiernummer 183), 1960-1963; 80; 1 pak
    - Het mede voorbereiden van het consulaire verdrag met de Verenigde Staten van Amerika (dossiernummer 186), 1960-1961; 81; 1 omslag
    - Het mede voorbereiden van de overeenkomst met de Verenigde Staten van Amerika inzake Amerikaanse Militaire Begraafplaatsen van 4 mei 1970 (dossiernummer 206), 1964-1970; 82; 1 omslag
    - Het mede voorbereiden van een overeenkomst inzake de samenwerking bij de opsporing, inbeslagneming, confiscatie en verdeling van opbrengsten uit criminaliteit, 1992-1994; 393; 1 omslag
    - Het wijzigen van het uitvoeringsbesluit van de Wet Uitvoering Verdrag van New York 1956 inzake het verhaal in het buitenland van uitkeringen en levensonderhoud, 1996; 356; 1 omslag
  - Verenigd Koninkrijk, A.54
    - Het mede voorbereiden van de rechtsvorderingsverdragen met Groot-Brittannië (dossiernummer 101), 1930-1938; 83; 1 pak
    - Het mede voorbereiden van de wijziging van het verdrag tot regeling der wederzijdse uitlevering van misdadigers met het Verenigd Koninkrijk van Groot-Brittannië en Ierland (dossiernummer 12), 1930-1969; 84; 1 omslag
    - Het mede voorbereiden van het verdrag inzake burgerlijke rechtsvordering met het Verenigd Koninkrijk van Groot-Brittannië en Ierland van 21 mei 1937 en de wijziging op dit verdrag (dossiernummer 119), 1934-1962; 85; 1 pak
    - Het mede voorbereiden van de voortzetting van de gelding van het verdrag met het Verenigd Koninkrijk van Groot-Brittannië betreffende wederkerige toelating van consulaire ambtenaren in de koloniën van beide Staten van 6 maart 1856 in de relatie met Fiji (dossiernummer 187), 1961-1977; 86; 1 omslag
    - Het uitbreiden van het verdrag betreffende bepalingen tot het vergemakkelijken van het voeren van rechtsgedingen in burgerlijke en handelszaken met het Verenigd Koninkrijk van Groot-Brittannië van 31 mei 1932 en het mede voorbereiden van het aanvullende verdrag van 17 november 1967 (dossiernummer 202), 1961-1980; 87-94; 8 omslagen
      - Van toepassing op Groot-Brittanië, 1961-1980, 87
      - Van toepassing op Kenia, 1966-1970, 88
      - Van toepassing op Guyana, 1968-1970, 89
      - Van toepassing op Swaziland, 1970-1976, 90
      - Van toepassing op Fiji, 1971-1975, 91
      - Van toepassing op Lesotho, 1972-1978, 92
      - Van toepassing op Tonga, 1973-1976, 93
      - Van toepassing op de Bahamas, 1977-1979, 94
    - Het aanbieden aan de Raad van State van het Verdrag tussen de Regering van het Koninkrijk der Nederlanden en de Regering van het Verenigd Koninkrijk ter aanvulling en vergemakkelijking van de werking van de Overeenkomst van de Raad van Europa inzake het witwassen, de opsporing, de inbeslagneming en de confiscatie van opbrengsten van misdrijven, 1993-1994; 394; 1 omslag
    - Het mede voorbereiden van de opheffing van de tussen het Koninkrijk der Nederlanden en het Verenigd Koninkrijk gesloten overeenkomst tot regeling der voorwaarden waarop consulaire agenten der beide rijken in de havens der wederzijdse koloniën en overzeese bezittingen zullen worden toegelaten, 1978-1979; 307; 1 omslag
    - Het aanpassen van het verdrag houdende bepalingen tot het vergemakkelijken van het voeren van rechtsgedingen in burgerlijke en in handelszaken, Londen 31 mei 1932, 1993-1997; 417; 1 pak
      Nota bene: bevat Engelse tekst
    - Het verzoeken tot goedkeuring van ondertekening van de Engelse tekst International Maritime Organization -Verdrag gesloten op de Internationale Conferentie inzake berging, gehouden te Londen, 1989, 263; 1 omslag
  - Vietnam, A.55
    - Het mede voorbereiden van een overeenkomst met Vietnam betreffende de bescherming van fabriek- en handelsmerken van 16 februari 1955 tot en met 5 maart 1955 en de wijziging van dit verdrag (dossiernummer 156), 95; 1 omslag
  - IJsland, A.56
    - Het mede voorbereiden van het verdrag met IJsland tot regeling van de wederzijdse uitlevering van misdadigers (dossiernummer 125), 1949-1963; 96; 1 omslag
  - Zweden, A.57
    - Het mede voorbereiden van de wijzigingen van het verdrag met Zweden tot regeling van de wederzijdse uitlevering van misdadigers (dossiernummer 32), 1951-1952; 97; 1 omslag
  - Zwitserland, A.58
    - Het voorstellen van een verdrag inzake de oprichting van de World Intellectual Property Organisation (WIPO) betreffende de bescherming audiovisuele uitvoeringen te Genève, 1991-2003; 264; 1 omslag
- Multilaterale verdragen, B.
  - Conferenties, B.1
    - Stukken betreffende het adviseren bij het voorbereiden van de Conferentie Internationaal Privaatrecht in Den Haag (dossiernummer 44), 1930-1937; 98; 1 pak
    - Stukken betreffende het adviseren bij het voorbereiden van de internationale conferentie inzake zeerecht te Brussel van 1934 (dossiernummer 42), 1930-1939; 99-100; 1 pak, 1 omslag
      Bevat Franse en Engelse teksten
      - 1930-1934, 99; pak
      - 1935-1939, 100
    - Stukken betreffende het adviseren bij het voorbereiden van de conferentie van Brussel, inzake auteursrecht (herziening Berner Conventie) (dossiernummer 61), 1933-1939; 101-102; 2 pakken
      - 1933-1936, 101
      - 1936-1939, 102
    - Het mede voorbereiden van het verdrag, tot stand gekomen tijdens de conferenties van de Legal Committee van de International Civil aviation Organization (ICAO) en Organisation de l'Aviation Civile Internationale (OACI), betreffende strafbare feiten en bepaalde andere handelingen begaan aan boord van luchtvaartuigen (luchtpiraterij) van 9 juni 1967 en de wijziging op dit verdrag (dossiernummer 172), 1959-1978; 103-108; 6 pakken
      Bevat Engelse, Duitse en Franse teksten
      - 1958-1962, 103
      - 1959-1960, 104
      - 1959-1978, 105
        met bijlagen
      - 1962-1963, 106
      - 1962-1966, 107
      - 1963, 108
  - Europese verdragen, B.2
    - Het mede voorbereiden van het Europese verdrag betreffende verplichte aansprakelijkheidsverzekering met betrekking tot motorrijtuigen (Brussel, 7 januari 1955) (dossiernummer 135), 1935-1959; 109-110; 2 pakken
      - 1935-1953, 109
      - 1956-1959, 110
    - Het mede voorbereiden van het Europese uitleveringsverdrag van 13 december 1957 en de wijziging op dit verdrag (dossiernummer 134), 1951-1977; 111-115; 1 omslag, 4 pakken
      Met bijlagen
      - 1951-1954, 111
        Engelse tekst
      - 1951-1954, 112
        Franse tekst
      - 1951-1955, 113
      - 1956-1963, 114
      - 1966-1977, 115; omslag
    - Het mede voorbereiden van het Europese verdrag betreffende de voor octrooiaanvragen voorgeschreven formaliteiten (dossiernummer 144), 1952-1977; 116; 1 omslag
      Met bijlagen. Bevat Engelse teksten
    - Het mede voorbereiden van de wijziging van het verdrag tot oprichting van de Europese Defensie Gemeenschap van 27 mei 1952 (dossiernummer 140), 1953; 117; 1 omslag
    - Het mede voorbereiden van het verdrag inzake de uitoefening van de visserij op de Noord-Atlantische Oceaan (dossiernummer 149), 1955-1981; 118-119; 2 pakken
      - 1955-1967, 119
      - 1967-1981, 118
    - Het mede voorbereiden van de overeenkomst tot herziening van de Rijnvaartakte van 31 maart 1831, het wijzigen van de herziene Rijnvaartakte van 17 oktober 1868 en de wijziging op dit verdrag (dossiernummer 157), 1955-1983; 120; 1 omslag
    - Het mede voorbereiden van het verdrag betreffende de beperking van de aansprakelijkheid van eigenaren van binnenschepen (CLN-verdrag/ aansprakelijkheidsverdrag) van 1 maart 1973 en de wijziging op dit verdrag (dossiernummer 234), 1956-1987; 121-122; 1 omslag, 1 pak
      Bevat Engelse, Franse en Duitse teksten
      - 1956-1973, 121; pak
      - 1973-1987, 122
    - Het mede voorbereiden van de uitbreiding van de algemene overeenkomst houdende economische voorschriften betreffende het internationale wegvervoer van 17 maart 1954 (dossiernummer 170), 1958-1984; 123; 1 pak
      Met bijlagen. Bevat Engelse en Franse teksten
    - Het mede voorbereiden van het internationaal verdrag tot samenwerking in het belang van de veiligheid van de luchtvaart (Eurocontrol-Verdrag) (dossiernummer 201), 1960; 124; 1 pak
    - Het mede voorbereiden van het verdrag tot oprichting van een Europese Organisatie voor ruimteonderzoek (ESRO: European Space Research Organisation) van 14 juni 1962 en de wijziging op dit verdrag (dossiernummer 199), 1961-1973; 125; 1 omslag
      Met financieel protocol betreffende de financiering van de organisatie gedurende de eerste acht jaren van haar bestaan. Bevat Engelse en Franse teksten
    - Het mede voorbereiden van het protocol bij het verdrag inzake de voorrechten en immuniteiten van de Europese'Organisatie voor de ontwikkeling en de vervaardiging van dragers voor ruimtevoertuigen (ELDO-verdrag: European Launcher Development Organisation) van 29 juni 1964 en de wijziging op dit verdrag (dossiernummer 197), 1961-1973; 126-127; 2 omslagen
      - 1961-1964, 126
      - 1965-1973, 127
    - Het uitbreiden van het verdrag arbeidsvoorwaarden Rijnvarenden van 21 mei 1954 (dossiernummer 184), 1961-1973; 128-130; 3 pakken
      - 1961-1967, 128
      - 1967-1969, 129
      - 1969-1973, 130
    - Het mede voorbereiden van het Europese verdrag betreffende de internationale classificatie van octrooien (dossiernummer 145), 1961-1974; 131; 1 omslag
      Met bijlage. Bevat Franse teksten
    - Het mede voorbereiden van de wijziging van het verdrag betreffende het agentschap voor het toezicht op de bewapening van 14 december 1957 (dossiernummer 203), 1963-1966; 132; 1 omslag
    - Het mede voorbereiden van een overeenkomst tussen het Koninkrijk der Nederlanden en de Europese Organisatie voor Ruimteonderzoek (ESRO: European Space Research Organisation) betreffende het functioneren van het Europese Centrum voor ruimtevaarttechniek (ESTEC-verdrag) van 2 februari 1967 (dossiernummer 200), 1963-1969; 133; 1 pak
    - Het mede voorbereiden van de overeenkomst van de Noordzeekuststaten inzake regeling van de opsporing, melding en bestrijding van drijvende olie in de Noordzee (dossiernummer 214), 1969; 134; 1 omslag
    - Het mede voorbereiden van de wijziging van de overeenkomst betreffende de fabricage van geleide projecten met België, Duitsland, Frankrijk, Italië en vijf grote industriële ondernemingen (Hawk Standing Conciliation Committee) van 1960 (dossiernummer 230), 1970; 135; 1 omslag
    - Het uitbreiden van de overeenkomst betreffende de inning van de "en route"- heffingen van 8 september 1970 (dossiernummer 233), 1971-1972; 136; 1 omslag
    - Het mede voorbereiden van het ontwerpverdrag voor de bescherming van zoet water tegen verontreiniging (dossiernummer 215), 1972-1973; 137; 1 omslag
    - Het mede voorbereiden van de zetelovereenkomst betreffende de vestiging van Eurocontrol (Europese Organisatie voor de Veiligheid van het Luchtverkeer) (dossiernummer 201-1), 1972-1977; 138; 1 omslag
    - Het mede voorbereiden van het protocol inzake de voorrechten en immuniteiten van de Europese Organisatie voor Astronomisch Onderzoek op het zuidelijk halfrond (ESO) van 12 juli 1974 en de wijziging op dit verdrag (dossiernummer 241), 1974-1975; 139; 1 omslag
      Bevat Duitse, Deense, Zweedse en Franse teksten
    - Het mede voorbereiden van de wijziging van het verdrag voor de totstandbrenging van een Europees informatica-netwerk van 23 november 1971 (dossiernummer 242), 1974-1976; 140; 1 omslag
    - Het mede voorbereiden van de ontwerpovereenkomst Nederland - Europese Octrooiorganisatie (dossiernummer 143), 1974-1977; 141; 1 omslag
  - Internationale verdragen met uitzondering van Europese verdragen, B.3
    - Het mede voorbereiden de wijzigingen van het verdrag rechtspositie van vreemdelingen in Parijs 1929 (dossiernummer 116), 1930-1931; 142-143; 2 pakken
      - 1930, 142
      - 1931, 143
    - Het mede voorbereiden van de wijziging van de regeling tot bestrijding van handel in vrouwen en meisjes en tot beteugeling van de verspreiding van ontuchtige uitgaven van 1 mei 1914 (KB van 24 mei 1930, stbl. 468) (dossiernummer 72), 1930-1933; 144; 1 omslag
    - Het mede voorbereiden van de wijziging van het verdrag van de inschrijving van binnenvaartschepen van 9 december 1930 (dossiernummer 118), 1930-1935; 145; 1 omslag
    - Het mede voorbereiden van de herziening van de internationale overeenkomst voor de bescherming van letterkunde (letterkundige) en kunst (kunstwerken) op 2 juni 1928 (Berner Conventie) en de uitbreiding op dit verdrag betreffende wijziging van de auteurswet (dossiernummer 61), 1930-1935; 146-147; 2 pakken
      - 1930-1931, 146
      - 1931-1935, 147
    - Het mede voorbereiden en wijziging van een ontwerp-verdrag betreffende de verplichtingen van de reder in geval van ziekte, ongeval of overlijden van de zeelieden (Geneve, oktober 1936) (dossiernummer 117), 1930-1949; 148; 1 pak
    - Het mede voorbereiden van de verdragen van Genève (Rode Kruis Verdragen/Geneefse verdragen) inzake humanitaire (oorlogs)recht van 12 augustus 1949 alsmede twee aanvullende protocollen van 10 juni 1977 en de uitbreiding op deze verdragen (dossiernummer 39), 1931-1979; 149-154; 3 omslagen, 3 pakken
      - 1931-1934, 149; omslag
      - 1950-1979, 150
      - 1973-1975, 151
      - 1973-1979, 152; omslag
      - 1974-1975, 153; omslag
      - 1974-1978, 154
    - Het mede voorbereiden van de wijziging van het verdrag tot het vaststellen van enige eenvormige regelen betreffende immuniteit van staatsschepen (Brussel, 10 april 1926) (dossiernummer 132), 1942-1979; 155; 1 omslag
    - Het mede voorbereiden van het verdrag betreffende internationale erkenning van rechten op luchtvaartuigen (Geneve, 19 juni 1948) en de wijzigingen op dit verdrag (dossiernummer 137), 1947-1989; 156; 1 pak
    - Het mede voorbereiden van het verdrag tot vaststelling van enige eenvormige regelen inzake aanvaring in de binnenvaart (Binnenaanvaringsverdrag) van 15 maart 1960 en de wijzigingen op dit verdrag (dossiernummer 193), 1949-1966; 157; 1 omslag
    - Het mede voorbereiden van het verdrag betreffende de toepassing van de beginselen van het recht zich te organiseren en collectief te onderhandelen (verdrag nr. 98 aangenomen door de Internationale Arbeidsconferentie) van 1 juli 1949 en de uitbreiding op dit verdrag (dossiernummer 192), 1949-1979; 158-159; 1 pak, 1 omslag
      - 1949-1972, 158
      - 1973-1979, 159; omslag
    - Het wijzigen van het internationaal verdrag tot eenmaking van enige regelen inzake scheepsvoorrechten en scheepshypotheken (Brussel, 10 april 1926) (dossiernummer 158), 1950-1994; 160-161; 1 pak, 1 omslag
      - 1950-1994, 160
      - 1958-1959, 161